臺灣高等法院臺南分院民事判決
109年度重勞上字第6號
上  訴  人  趙晟宏  
訴訟代理人  林泓帆律師(法扶律師)  
被  上訴人  寶鑫開發股份有限公司
法定代理人  呂永寬  
訴訟代理人  趙文淵律師
上列當事人間請求確認僱傭關係存在等事件，上訴人對於中華民
國109年7月17日臺灣嘉義地方法院108年度重勞訴字第4號第一審
判決提起上訴，本院於110年1月20日言詞辯論終結，判決如下：
    主  文
上訴駁回。
第二審訴訟費用由上訴人負擔。
    事實及理由
一、上訴人主張：伊自民國106年2月1日起受僱被上訴人擔任業
    務經理，每月底薪新臺幣（下同）3萬元，業績獎金另計，
    上班時間為每週一至週五上午10點至下午6點。伊於同年月1
    7日在臺北參加世貿旅展及婚紗展之際，接獲被上訴人業務
    經理甲○○電話通知遭解僱，須於同年月21日回公司辦理離職
    手續。伊於同年月21日先前往嘉義市政府社會局申請調解及
    陳情後進公司才知被上訴人以伊不能勝任工作為由資遣，並
    交付伊非自願離職證明書。伊於當日仍繼續上班，嗣被上訴
    人總經理戊○○於同年月24日向伊表示將以福委會名單之消費
    金額，以總經理報價權限10%計算伊之業績獎金；詎被上訴
    人卻於同年月25日刪除伊之指紋辨識資料，致伊無法繼續打
    卡上班，其拒絕受領伊之勞務給付甚明。伊向嘉義市勞資爭
    議委員會申請調解，兩造並分別於106年3月8日、3月20日、
    4月19日、8月31日、9月27日調解均不成立。被上訴人未交
    付解僱之正式人令，且在勞資爭議調解期間解僱勞工，顯不
    合法，兩造之僱傭關係應仍存在。爰依民事訴訟法第247條
    第1項、民法第482條、勞工退休金條例第6條第1項及第14條
    第1項、勞動基準法第24條第1、2項、就業保險法第38條第3
    項規定及兩造間之勞動契約提起本訴，請求確認兩造間之僱
    傭契約關係存在，並請求被上訴人給付伊：⑴106年2月短少
    之薪資1萬6,429元（含業績獎金）。⑵自106年3月1日起至復
    職之日止，於每月5日給付薪資6萬元。⑶平日加班費6,000元
    （計算式：60,000元÷30日÷8小時×12小時×2日=6,000元）。
    ⑷休息日加班費3,574元（計算式：60,000元30日8小時60
    分鐘=4.2元，4.2元 ×1又1/3 ×637分鐘+4.2元×1又2/3分=3,
    574元，誤繕為3,679元）。⑸補提勞工退休金提撥265元（計
    算式：〈30,300元-24,000元〉×6%×21/30=265元）；並自106
    年2月22日起至伊復職之日止，按月為伊提繳勞工退休金提
    撥1,818元（計算式：30,300元×6%=1,818元）。⑹出差餐費6
    00元。⑺失業給付差額3,780元（計算式：〈月投保薪資30,30
    0元×60%=181,80元〉-〈月投保薪資24,000元×60%=14,400元〉=
    3,780元）。原審為伊敗訴之判決，尚有未洽，為此提起上
    訴，並聲明：（一）原判決廢棄。（二）確認兩造間之僱傭
    關係存在。（三）被上訴人應自106年3月1日起至上訴人復
    職之日止，按月於次月5日給付上訴人6萬元，及自各該次月
    6日起至清償日止，按週年利率百分之五計算之利息。（四
    ）被上訴人應提繳265元，及自106年2月22日起至上訴人復
    職之日止，按月提繳1,818元，均儲存於勞工保險局設立之
    上訴人退休金個人專戶。（五）被上訴人應給付上訴人3萬0
    ,488元，及自起訴狀繕本送達翌日起至清償日止，按週年利
    率百分之五計算之利息。
二、被上訴人辯以：（一）上訴人於106年2月1日到職即遲到，
    又於2月1日、3日、6日、7日、10日、11日、13日、14日早
    退，於2月9日、13日忘記打卡。且上訴人之工作為招攬嘉義
    縣市之團體、直客（沒透過旅行社代訂之客人）之客源，惟
    一直推諉無法提供實際客戶名單及約訪時程，亦無積極拓展
    業務提高住宿率，乃由協理甲○○以電話預告終止兩造勞動契
    約，再於同月21日告以資遣方式，獲上訴人同意，兩造之勞
    動契約已合意終止。又兩造於勞資爭議調解時，就僱傭契約
    於106年2月21日終止有關資遣費、加班費、薪水、勞退6%金
    額之爭議，既已達成協議，上訴人並當場收受伊給付之9,74
    0元，益徵兩造間之勞動契約業已合意終止，上訴人應不得
    再行主張。（二）上訴人未提出在職期間達成業績之證據，
    無從核算「業績獎金」。又上訴人底薪僅3萬元，卻請求每
    月6萬元薪水，不知依據何在？（三）伊係觀光旅館業，採
    變形工時制，上訴人在伊公司上班期間，已符合法定休假、
    例假規定，其不得再請求休假日加班費；另出差餐費無法證
    明與業務相關，又失業給付差額部分，被上訴人於106年3月
    23日即至訴外人緻圓股份有限公司（下稱緻圓公司）上班，
    究竟是否仍符合請領失業給付尚有疑義，上訴人未提出證據
    其領有失業給付，則其請求失業給付差額亦無理由等語，資
    為抗辯。並答辯聲明：（一）上訴駁回。（二）如受不利判
    決，願供擔保請准免為假執行之宣告。
三、兩造不爭執事項（見本院卷第176頁，為說明方便，字句略
    作修正）：
（一）上訴人自106年2月1日起任職於被上訴人擔任業務經理，
      嗣於同年月17日接獲被上訴人業務經理甲○○電告遭解僱，
      應於同年月21日回公司辦理離職。
（二）上訴人於106年2月21日前往嘉義市政府社會處申請調解及
      陳情後，始返回公司；被上訴人有於同年月22日開立非自
      願離職證明書（上訴人主張該證明書上之小章非被上訴人
      公司當時法定代理人）予上訴人。
（三）上訴人於106年2月1日起至同年月21日止之打卡紀錄，有
      多次遲到早退，且於同年月22至25日，仍有打卡紀錄。
（四）被上訴人因未覈實申報上訴人之投保薪資、勞工退休金月
      提繳工資，遭勞動部勞工保險局處以罰鍰。
（五）上訴人有於106年3月6日收受被上訴人給付之106年2月份
      之薪資3萬3,831元（明細參原審卷第49頁），且於同年月
      20日於嘉義市政府社會處勞資爭議調解時，收受被上訴人
      給付之9,740元，且該日之調解紀錄記載：「調解不成立
      。1.資方願意補給9,740元，勞方於僱（雇）傭關係存在
      時之工資等相關經費，並由資方現場給付9,740元給勞方
      。2.勞方主張的業績，請勞方提供相關事證，以利資方核
      算。」（下稱系爭調解）。
（六）勞動部勞工保險局有按上訴人之平均月投保薪資1萬9,650
      元之70%（含受其扶養眷屬1人加給10%）計算，發給上訴
      人106年3月15日至同年4月13日期間1個月失業給付計1萬
      3,755元，而上訴人之平均月投保薪資之計算方式如原審
      卷第289頁所示。 
四、本件經依民事訴訟法第463條準用同法第270條之1第1項第3
    款規定，整理並協議簡化爭點如下（見本院卷第177頁，為
    說明方便，字句、次序略作修正）：
（一）兩造是否已於106年3月20日在嘉義市政府社會處勞資爭議
      調解時，達成終止勞動契約之合意？調解之內容及其性質
      為何？ 　
（二）上訴人請求被上訴人自106年3月1日起至上訴人復職之日
      止，按月給付上訴人每月6萬元之薪資（含業績獎金）及
      法定遲延利息，有無理由？　　
（三）上訴人請求被上訴人補提繳265元，及自106年2月22日起
      至上訴人復職之日止，按月提繳1,818元至上訴人之退休
      金個人專戶，有無理由？
（四）上訴人請求被上訴人給付3萬0,488元（106年2月份短少薪
      資〈含業績獎金〉1萬6,429元、106年2月4日及同年月10日
      之平日加班費6,000元、休息日加班費3,679元、出差餐費
      600元、失業給付差額3,780元）及法定遲延利息，有無理
      由？
五、本院之判斷
（一）兩造是否已於106年3月20日在嘉義市政府社會處勞資爭議
      調解時，達成終止勞動契約之合意？調解之內容及其性質
      為何？ 　　　
    ⒈上訴人主張自106年2月1日起受僱被上訴人擔任業務經理，
      每月薪資3萬元，上班時間為上午10點至下午6點。被上訴
      人業務經理甲○○於106年2月17日電話通知在台北參加世貿
      旅展及婚紗展之上訴人已遭解僱，要求上訴人於2月21日
      返回公司辦理離職手續。上訴人於2月21日前往嘉義市政
      府社會處申請調解及陳情後，再返回公司。被上訴人以上
      訴人不適任為由資遣，並於同年2月22日開立非自願離職
      證明書予上訴人。被上訴人先於106年3月6日給付上訴人1
      06年2月份薪資3萬3,831元，再於同年月20日給付上訴人9
      ,740元，合計4萬3,571元等情，業據上訴人提出非自願離
      職證明書（見原審卷第35頁）、106年2月24日之錄音光諜
      及譯文（見原審卷第37至38、135至143、175至190頁）、
      上訴人之出勤稽核報表（見原審卷第47頁）、上訴人領取
      2月份薪資之領據（見原審卷第49至51頁）、嘉義市政府
      勞資爭議協調紀錄（見原審卷第61至69頁）為證，且為兩
      造所不爭執，堪信此部分之主張為真實。
　　⒉上訴人主張被上訴人未舉證證明上訴人有何不能適任所擔
      任之工作之情形，其依勞動基準法第11條第5款規定資遣
      上訴人，並不合法，兩造之僱傭關係仍然存在云云。為被
      上訴人所否認，並以上開情詞置辯，經查：
　　　⑴按和解乃當事人約定相互讓步，以終止爭執或防止爭執
        發生之契約。和解有使當事人所拋棄之權利消滅及使當
        事人取得和解契約所訂明權利之效力，民法第736、737
        條分別定有明文。次按和解，如當事人係以他種之法律
        關係或以單純無因性之債務約束等，替代原有之法律關
        係而成立者，為屬於創設性之和解；若僅以原來明確之
        法律關係為基礎而成立和解時，則屬認定性之和解，倘
        係前者，債務人如不履行和解契約，債權人應依和解所
        創設之新法律關係請求履行，不得再依原有之法律關係
        請求給付；如為後者，既係以原來明確之法律關係為基
        礎而成立之和解，僅有認定之效力，債權人自非不得依
        原來之法律關係訴請債務人給付，祇法院不得為與和解
        結果相反之認定而已（最高法院98年度台上字第315號
        民事判決參照）。
　　　⑵系爭調解紀錄記載：「1.資方願意補給9,740元，勞方於
        僱傭關係存在時之工資等相關經費，並由資方現場給付
        勞方9,740元給勞方（簽收人：丁○○）。2.勞方主張的
        業績，請勞方提供相關事證，以利資方核算。」有調解
        紀錄乙份在卷可稽（見原審卷第123頁），且為兩造所
        不爭執（見兩造不爭執事項㈤），足證兩造間已就僱傭
        關係所產生之薪資、加班費、6%勞退基金及資遣費等事
        項，達成和解，且被上訴人也已按和解條件當場履行債
        務。
　　　⑶上訴人雖主張系爭調解結果為「調解不成立」，兩造間
        之僱傭關係仍然存在云云；然調解是否成立，應以其實
        質內容是否已經雙方達成共識作為論斷之依據，而非以
        形式上文字記載為「調解不成立」，即一概認定為雙方
        未成立和解。系爭調解紀錄固記載調解結果為調解不成
        立；但觀之勞方即上訴人之主張為：⒈資方106年2月份
        薪資、加班費、勞退6%及資遣費未給。2.非自願離職證
        明書上公司大小章，負責人章與實際不符及未於規定内
        通報相關單位，需重新補發非自願離職證明。3.業績獎
        金部分未確實核算。4.雇（僱）傭關係部分未收到正式
        人事命令。資方之主張為：⒈願意補給勞方106年2月份
        整月薪資，加班費，勞退6%及資遣費等，共計9,740元
        。2.業績部分請勞方提供相關證明，以利資方查核。3.
        已發給非自願離職證明書，無須重新發送人事命令。調
        解結果為：1.資方願意補給9,740元，勞方於雇（僱）
        傭關係存在時之工資等相關經費，並由資方現場給付勞
        方9,740元給勞方(簽收人：丁○○)。2.勞方主張的業績
        ，請勞方提供相關事證，以利資方核算（見原審卷第12
        3頁）。可見兩造就上訴人主張之106年2月份薪資、加
        班費、勞退6%及資遣費未給付部分業已達成合意，並由
        被上訴人將9,740元交付上訴人當場受領無訛。至於上
        訴人主張之業績獎金部分，因上訴人未提出相關事證，
        兩造亦達成由上訴人提供相關事證後，由被上訴人核算
        給付。上訴人如不同意和解條件，應無收受被上訴人給
        付9,740元之理。參酌上訴人於106年3月6日受領3萬3,8
        31元之領據上載明：茲因仍在協調中，故暫時收受，部
        分疑義及核算部分，待協調會細談（見原審卷第49頁）
        。而訴外人丙○○於106年3月26日製作之上訴人2月份薪
        資及其他費用明細表就上訴人第一次領取之薪資、資遣
        費、勞退差額、加班費、車馬費、差旅費之細目及合計
        金額3萬3,831元暨第二次應補給之薪資、資遣費、勞退
        差額、加班費及合計金額9,740元，總計4萬3,571元，
        核與上訴人先後受領之金額相符（見原審卷第51頁）。
        上訴人既親自簽收被上訴人給付薪資、資遣費、勞退差
        額、加班費之差額9,740元，且未如106年3月6日之收據
        附註保留條款，堪認被上訴人抗辯兩造業
　　　　已合意終止勞動契約一節，應非無據。
　　　⑷按雇主依前條終止勞動契約者，應依下列規定發給勞工
        資遣費：一、在同一雇主之事業單位繼續工作，每滿一
        年發給相當於一個月平均工資之資遣費。二、依前款計
        算之剩餘月數，或工作未滿一年者，以比例計給之。未
        滿一個月者以一個月計。前項所定資遣費，雇主應於終
        止勞動契約三十日內發給。勞動基準法第17條定有明文
        。查，上訴人於106年2月24日與被上訴人總經理戊○○通
        話時自承：「其實唐經理可能也不大懂勞基法，MANDY
        可能也不大懂勞基法，好，那天她說，所以她（MANDY
        ）那天她出來跟我講的時候，我說好! 非自願性離職，
        （卻）叫人事拿一張紙給我，那張不是非自願性離職，
        那張要是寫下去，是自願離職證明書…」等語（見原審
        卷第140頁）。再參酌上訴人於嘉義市政府社會處勞資
        爭議協調申請書之請求協調事項第②點載明：「在今天
        初步與該公司溝通，2月21日與甲○○業務經理…由於承諾
        非自願性離職之資遣事由已成立，故亦由…資辦理中，
        由於辦理過程中卻出示離職書予本人填寫，未依相關程
        序處理，故請求與資方協調，圓滿解決。」等字（見原
        審卷第229頁），足認上訴人就被上訴人資遣之事實已
        表同意，僅就是否「非自願離職」尚有爭議。且上訴人
        就資遣費之金額既與被上訴人達成合意並受領，自已表
        示上訴人對於被上訴人以資遣為由終止兩造之勞動契約
        業已同意，自不容事後再行反悔或否認。再觀之上訴人
        於106年3月6日之領據（見原審卷第49頁）載明薪資為2
        1,000元（30,000元÷30天＝1,000元。1,000元×21天＝21,
        000元），亦堪認兩造就上訴人2月份之薪資只計算21天
        ，故兩造之僱傭契約應係於106年2月21日終止，自同年
        月22日起，兩造間已無僱傭關係存在。
　　　　準此，上訴人主張系爭調解不成立，且被上訴人未交付
        解僱之正式人令，且在勞資爭議調解期間解僱勞工，顯
        不合法，兩造之僱傭關係應仍存在云云，核與系爭調解
        筆錄所載不符，自屬無據。又自106年2月22日起，兩造
        間既無僱傭關係存在，則上訴人縱於同年月22日到25日
        仍到被上訴人處打卡，自不足資為兩造間僱傭關係仍然
        存在之有利證據，併此敘明。
　　　⑸上訴人又主張106年2月21日非自願離職證明書上之負責
        人印章係以前董事長龔○○為印，且伊並無在該證明書上
        簽名，故該非自願離職證明書自屬無效，而不生資遣效
        力，從而，兩造間之僱傭關係仍應存在云云；惟按當事
        人互相表示意思一致者，無論其為明示或默示，契約即
        為成立，民法第153條第1項定有明文。且法無明文禁止
        勞雇雙方以資遣之方式合意終止勞動契約，雇主初雖基
        於其一方終止權之發動，片面表示終止勞動契約資遣勞
        方，但嗣後倘經雙方溝通、協調結果，達成共識，就該
        終止勞動契約之方式，意思表示趨於一致，即難謂非合
        意終止勞動契約。而當事人雙方如就終止契約已達成合
        意時，均應受其拘束，不得事後藉詞反悔再事爭執。
　      被上訴人本以不能勝任工作為由資遣上訴人，嗣經調解
        結果，兩造達成協議，合意終止勞動契約，並由被上訴
        人開立非自願性離職證明書予上訴人，已如上述。上訴
        人既與被上訴人就資遣應補發之薪資、資遣費、勞退差
        額、加班費、車馬費、差旅費不足額達成協議，並具領
        上開不足額9,740元，且領取被上訴人開立之非自願離
        職證明書，自不得事後藉詞反悔再事爭執。況上訴人已
        於106年2月21日自被上訴人離職申請失業給付，經勞動
        部勞工保險局發給1個月失業給付計1萬3,755元在案，
        復有該局109年5月22日保普就字第10913020970號函在
        卷可稽（見本院卷第263頁），堪信被上訴人開立之上
        開離職證明應屬有效。上訴人主張該非自願離職證明書
        無效，不生資遣效力，進而主張兩造間之僱傭關係仍應
        存在云云，自非有據。從而，上訴人請求訊問證人龔永
        宏據以證明開立非自願離職證明時其是否為被上訴人之
        法定代理人一節（見本院卷第42頁），本院認無必要，
        自不予訊問。
　　　⑹證人即嘉義市政府社會處勞資爭議調解委員乙○○陳報其
        因事隔多年且記憶模糊，且父親罹患肝腫瘤，疑似肝轉
        移併肝衰竭，故以說明書函陳報本件勞資爭議調解內容
        以系爭調解紀錄所載內容為主（見本院卷第133、153頁
        ），衡酌系爭調解筆錄之內容已認定如上，自無再予訊
        問證人之必要。又上訴人聲請訊問證人戊○○、丙○○、甲
        ○○3人，因無法送達致未能訊問，且本件事證已明，本
        院因認無再訊問之必要；上訴人於言詞辯論期日再次聲
        請訊問上開3位證人，惟未能提出送達處所，本院因認
        無法訊問，且有延滯訴訟之虞，應不予訊問。
　　　　再系爭調解時兩造既達成「上訴人主張之業績，請上訴
        人提供相關事證，以利被上訴人核算」之合意（參不爭
        執事項㈢），上訴人於本院言詞辯論期日希望被上訴人
        拿出福委會招募業績名單據以覈實上訴人之業績到底有
        多少（見本院卷第180頁），顯與上開調解時之合意相
        違，自屬無據，附此敘明。 
　　　⑺又上訴人請求向勞動部職業安全衛生署南區職業安全衛
        生中心調閱被上訴人與本件相關之勞動檢查資料據以證
         明被上訴人非法解雇上訴人一節（見本院卷第53至57
        頁），依上訴人之說明，未能見其與本件爭執事項之關
        聯性與調查之必要，且本院既已認定兩造業於106年2月
        21日合意終止兩造之僱傭契約，自無再調閱之必要，併
        此敘明。
（二）上訴人請求被上訴人給付：⑴自106年3月1日起至上訴人復
      職之日止，按月給付上訴人每月6萬元之薪資（含業績獎
      金）及法定遲延利息。⑵補提繳265元，及自106年2月22日
      起至上訴人復職之日止，按月提繳1,818元至上訴人之退
      休金個人專戶。⑶106年2月份短少薪資（含業績獎金）1萬
      6,429元；106年2月4日、同年月10日之平日加班費6,000
      元；休息日加班費3,679元；出差餐費600元；失業給付差
      額3,780元；合計3萬0,488元及法定遲延利息，是否有理
      由？
　　⒈上訴人主張其底薪至少有3萬元，被上訴人應以月投保薪資
      3萬0,600元為其投保就業保險，被上訴人卻僅為其投保2
      萬4,000元，致其所請領之失業給付不足3,780元，被上訴
      人應賠償原告此部分之損失云云。按被保險人於非自願離
      職辦理退保當日前三年內，保險年資合計滿一年以上，具
      有工作能力及繼續工作意願，向公立就業服務機構辦理求
      職登記，自求職登記之日起十四日內仍無法推介就業或安
      排職業訓練。失業給付按申請人離職辦理本保險退保之當
      月起前六個月平均月投保薪資百分之六十按月發給，最長
      發給六個月。就業保險法第11條第1項第1款、第16條第1
      項前段分別定有明文。查上訴人以於106年2月21日自被上
      訴人離職申請失業給付經勞動部勞工保險局按其平均月投
      保薪資1萬9,650元之70%（含受其扶養眷屬1人加給10%）
      計算，已發給上訴人106年3月15日至同年4月13日期間1個
      月失業給付計1萬3,755元等情，有勞動部勞工保險局109
      年5月22日保普就字第10913020970號函乙紙附卷足憑（見
      原審卷第263頁），而上開平均月投保薪資係以離職回溯6
      個月平均計算，因106年2月21日離職時，就業期間未滿1
      年，應與前次非自願離職（即98年1月）比較，並以計算
      月平均投保薪資高者為計算基準。故本件得依下列兩種方
      式計算出其6個月平均投保薪資：⑴原告於106年2月21日離
      職：106年2月投保薪資2萬4,000元，採計1個月；104年12
      月、105年1月薪資1萬1,100元，採計2個月；104年9、10
      、11月薪資2萬1,000元，採計3個月。月平均投保薪資為1
      萬8,200元。⑵98年1月離職：97年12月、98年1月薪資2萬5
      ,200元，採計2個月；97年10月、11月薪資1萬1,100元，
      採計2個月；97年9月重複投保，以薪資高者即2萬5,200元
      計算，採計1個月；97年7月薪資2萬100元，採計1個月。
      月平均投保薪資為1萬9,650元。比較上述⑴、⑵計算所得之
      月平均投保薪資以1萬9,650元為高，故勞工保險局據此核
      算後給付上訴人1萬3,755元。苟依上訴人主張106 年2月
      被上訴人應以薪資3萬元為其投保勞工保險，則依此計算
      其月平均投保薪資為1萬9,200元，仍然比採上開⑵計算方
      式所得之月平均投保薪資1萬9,650元為少，則其可領取之
      失業給付仍少於已領取之1萬3,755元。故上訴人主張被上
      訴人未以月薪3萬元為其投保勞工保險，致其可領取之失
      業給付因而短少，被上訴人應給付差額3,780元云云，並
      不可採。
　　⒉兩造於106年3月20日於嘉義市社會局勞資爭議調解時就上
      訴人請求給付業績獎金部分固達成由勞方提供相關事證，
      以利資方核算之合意，惟上訴人就完成如何之業績部分，
      並未舉證證明，被上訴人未能核實給付，自屬必然；則上
       訴人請求被上訴人給付業績獎金，自屬無據。
　　⒊兩造間之雇傭關係既已於106年2月21日合意終止，上訴人
      並已就第一次領取之薪資、資遣費、勞退差額、加班費、
      車馬費、差旅費之細目及合計金額3萬3,831元暨第二次應
      補給之薪資、資遣費、勞退差額、加班費及合計金額9,74
      0元，總計4萬3,571元，則上訴人請求被上訴人再給付：⑴
      自106年3月1日起至上訴人復職之日止，按月給付上訴人
      每月6萬元之薪資（含業績獎金）及法定遲延利息。⑵補提
      繳265元，及自106年2月22日起至上訴人復職之日止，按
      月提繳1,818元至上訴人之退休金個人專戶。⑶106年2月份
      短少薪資（含業績獎金）1萬6,429元；106年2月4日、同
      年月10日之平日加班費6,000元；休息日加班費3,679元；
      出差餐費600元；失業給付差額3,780元；合計3萬0,488元
      及法定遲延利息，自屬無據，不應准許。
六、綜上所述，上訴人依民事訴訟法第247條第1項規定，請求確
    認兩造間之僱傭關存在；另依民法第482條、勞工退休金條
    例第6條第1項及第14條第1項、勞動基準法第24條第1、2項
    、就業保險法第38條第3項規定及兩造間之勞動契約，請求
    被上訴人給付：⑴自106年3月1日起至上訴人復職之日止，按
    月給付上訴人每月6萬元之薪資（含業績獎金）及法定遲延
    利息。⑵補提繳265元，及自106年2月22日起至上訴人復職之
    日止，按月提繳1,818元至上訴人之退休金個人專戶。⑶106
    年2月份短少薪資（含業績獎金）1萬6,429元；106年2月4日
    、同年月10日之平日加班費6,000元；休息日加班費3,679元
    ；出差餐費600元；失業給付差額3,780元；合計3萬0,488元
    及法定遲延利息，均屬無據，不應准許。從而原審所為上訴
    人敗訴之判決，並無不合。上訴論旨指摘原判決不當，求予
    廢棄改判，為無理由，應駁回其上訴。又上訴人之訴既無理
    由，被上訴人請求供擔保免為假執行，即無審酌之必要，附
    此敘明。
七、本件事證已臻明確，兩造其餘之攻擊或防禦方法及所用之證
    據，經本院斟酌後，認為均不足以影響本判決之結果，爰不
    逐一論列，附此敘明。
八、據上論結，本件上訴為無理由，依民事訴訟法第449條第1項
    、第78條，判決如主文。
中　　華　　民　　國　　110 　年　　2 　　月　　24　　日
                  勞動法庭      審判長法  官  高榮宏

                                      法  官  黃瑪玲

                                      法  官  陳春長
上為正本係照原本作成。
上訴人如不服本判決，應於收受送達後20日內向本院提出上訴書
狀，其未表明上訴理由者，應於提出上訴後20日內向本院補提出
理由書狀（均須按他造當事人之人數附繕本），上訴時應提出委
任律師或具有律師資格之人之委任狀；委任有律師資格者，另應
附具律師資格證書及釋明委任人與受任人有民事訴訟法第466條
之1第1項但書或第2項（詳附註）所定關係之釋明文書影本。如
委任律師提起上訴者，應一併繳納上訴審裁判費。
被上訴人不得上訴。
中　　華　　民　　國　　110 　年　　2 　　月　　24　　日

                                      書記官  邱斈如
【附註】
民事訴訟法第466條之1：
⑴對於第二審判決上訴，上訴人應委任律師為訴訟代理人。但上
  訴人或其法定代理人具有律師資格者，不在此限。
⑵上訴人之配偶、三親等內之血親、二親等內之姻親，或上訴人
  為法人、中央或地方機關時，其所屬專任人員具有律師資格並
  經法院認為適當者，亦得為第三審訴訟代理人。
民事訴訟法第466條之2第1項：
  上訴人無資力委任訴訟代理人者，得依訴訟救助之規定，聲請
  第三審法院為之選任律師為其訴訟代理人。